臺灣高等法院刑事判決　　　　　　　　　　　　　　九十三年度上訴字第三一七號
　　上　訴　人　臺灣臺北地方法院檢察署檢察官
　　上　訴　人
　　即　被　告　乙○○
　　選任辯護人　莊國明律師
右上訴人因偽造文書等案件，不服臺灣臺北地方法院九十二年度訴字第一０三三號，
中華民國九十三年一月九日第一審判決（起訴案號：臺灣臺北地方法院檢察署九十二
年度偵字第二三六八號），提起上訴，本院判決如左：
    主  文
原判決撤銷。
乙○○共同連續行使偽造私文書，足以生損害於他人及公眾，處有期徒刑陸月，如易
科罰金，以參佰元折算壹日。
亞歷山大聯合卡上偽簽之甲○○署押，及如附表「應沒收之物」欄所示之物，均沒收
。
    事  實
一、乙○○原係亞歷山大健康休閒俱樂部（下稱「亞歷山大」）會務專員，於民國（
    下同）八十九年三月間，至臺北市中山區○○○路○段九十號三樓新光人壽股份
    有限公司，向甲○○推銷亞歷山大聯合卡（該卡係由亞歷山大與玉山商業銀行合
    作，兼具會員卡及信用卡二種性質），經甲○○同意申辦，並填載申請書及繳付
    入會費新台幣（下同）三萬元，甲○○即於八十九年三月底收得卡號為：000
    0000000000000號之亞歷山大聯合卡。後甲○○因故不願加入亞歷
    山大，遂向乙○○表明退出之意，而將該聯合卡交由乙○○代為辦理退費手續。
    乙○○後因礙於亞歷山大對於退會者將予以沒收業已繳納之會費之規定，及影響
    業績，乃代覓得不詳真實姓名年籍綽號為「小珍」之成年女子，以新台幣（下同
    ）四萬八千元代價承受該張聯合卡（會員卡功能部分），甲○○並即將該聯合卡
    交予乙○○轉交「小珍」。後因該聯合卡亦具信用卡之性質，可以持之刷卡消費
    ，乙○○乃與「小珍」共同基於意圖為自己不法所有及行使偽造私文書之概括犯
    意聯絡，先開卡並在上開聯合卡上偽簽甲○○姓名，再連續於附表所示時間，前
    往附表所示地點，出示上開聯合卡，購買附表所示金額之商品，並在簽帳單上偽
    簽如附表所示之署名後提出交付予附表所示商店之服務人員以行使，使該服務人
    員誤認其為合法持卡人甲○○而陷於錯誤，進而交付所購物品，均足以生損害於
    特約商店、玉山商業銀行及財團法人聯合信用卡處理中心對於信用卡簽帳消費管
    理之正確性暨甲○○本人。嗣於九十年五月間，甲○○因心有疑惑，遂向玉山商
    業銀行查詢個人信用卡申辦、註銷情形，始悉上情。
二、案經甲○○訴經臺北市政府警察局中山分局移送臺灣臺北地方法院檢察署檢察官
    偵查起訴。
    理  由
一、訊據上訴人即被告乙○○對於確實有將告訴人甲○○所持有前揭聯合卡轉讓予小
    珍一情，坦認不諱，雖其矢口否認有何偽造文書及詐欺取財之犯行，辯稱其僅係
    代告訴人甲○○轉讓聯合卡予小珍，至於究竟係何人持卡消費、何人在簽帳單上
    偽簽足以代表告訴人之署名等，均與其無涉，其亦不知情云云。
二、惟查：
(一)本件被告乙○○確實有經告訴人同意，代告訴人將告訴人所持有之前揭聯合卡轉
    讓予他人，業據告訴人於原審審理中經以證人身分傳喚證述明確（見原審卷第一
    ０二頁），此點被告自白核與告訴人甲○○指訴相符，自堪認定。
(二)告訴人前揭聯合卡關於信用卡之部分，告訴人未經開卡，亦未簽名於聯合卡上，
    ，復未曾使用該聯合卡刷卡消費，所有消費紀錄，確實為他人冒名盜刷一節，除
    經告訴人指訴明確外（見臺灣臺北地方法院檢察署九十年度他字第四四六六號卷
    第六頁至第七頁、第二十頁反面，原審卷第九九頁、第一０一頁、第一０五頁）
    ；亦有財團法人聯合信用卡中心九十年十二月二十四日聯卡會字第七一一號函
    文所附明細表一份（見臺灣臺北地方法院檢察署九十年度他字第四四六六號卷第
    三十八頁）、玉山商業銀行九十二年八月二十二日玉卡字第○三○八○五○二號
    刷卡繳款資料函文一紙（見原審卷笫七九頁），與如附表所示各簽帳單（詳細頁
    數見附表）等在卷可資佐證。徵諸告訴人甲○○當初僅欲轉讓該聯合卡上有關使
    用亞歷山大相關設施之權利，已經告訴人證述明確（見原審卷第一０三至第一０
    四頁）；衡情，告訴人在不知被告將該聯合卡轉讓何人之情形下，絕不可能同意
    受讓人得以其名義使用該信用卡刷卡消費等，亦足認告訴人之前揭聯合卡確有遭
    人盜刷之情事。
(三)查，告訴人甲○○原所持有前揭聯合卡上，附有告訴人甲○○之照片一情，有亞
    歷山大股份有限公司九十二年八月十四日九二亞（法）字第○○○○四號函文一
    紙附於原審卷可資佐證（見原審卷第四四頁）。而本件告訴人甲○○為女性、被
    告為男性一情，外貌相距甚大，亦經歷次開庭確認無誤。故被告所辯稱當時係將
    告訴人甲○○交付予伊之該聯合卡，以四萬八千元代價轉交予不詳真實姓名年籍
    綽號為「小珍」之成年女子等語（見原審卷第二六頁），合於事實，應堪採信，
    公訴人認係被告自已逕行刷卡，容有誤會。是本件所應審究者，乃被告與「小珍
    」間究竟有無共同犯意之聯絡及行為之分擔。
三、經查：
(一)被告雖辯稱其與「小珍」並不熟識，平常都是「小珍」與其聯絡，現已完全找不
    到「小珍」云云（見原審卷第一０九頁），惟告訴人原持有前揭聯合卡之帳單送
    達地址，為被告前租屋處之臺北縣新莊市○○路二○七巷十弄三號一樓，有玉山
    銀行信用卡部九十一年三月二十七日玉卡字第九一五○○八四號函文及房屋租賃
    契約書各一份在卷可稽（分見臺灣臺北地方法院檢察署九十一年度偵字第一一六
    ○號卷第十五頁至第十六頁；同署九十二年度偵字第二三六八號卷第六頁至第七
    頁）。證人即被告之妻陳蕙娟亦於偵查中，證稱：有住過新莊，確實有收到告訴
    人甲○○之帳單，且都交予被告處理等語（見前揭偵字第二三六八號卷第二十四
    頁反面），此點已堪認定。故本件被告與「小珍」間當有相當之熟識，否則被告
    如何能確保「小珍」消費後定會去繳款？參以被告自承曾駕駛其所有之車輛與「
    小珍」一起去繳費，當時「小珍」係坐在車內，而由被告下車去繳款等語（見原
    審卷第二八頁）；其亦供承有一、二次曾先幫「小珍」繳款，該等款項其並打算
    私底下再跟「小珍」要回等語（見原審卷第一０九、一一０頁）。衡情，若被告
    與「小珍」無相當程度之交情，何以「小珍」會要求被告與其一同去繳款，並將
    款項交由被告繳納，「小珍」則在車內等候？又被告若如其所言僅單純代告訴人
    轉讓該等聯合卡，則倘被告確與「小珍」不熟，何以其必須自行負擔「小珍」之
    消費？且倘被告不知「小珍」之聯絡方式，其又如何能私底下向「小珍」要回所
    墊繳之款項？凡此種種均足認被告與「小珍」間不可能如被告所言完全不熟識，
    其二人定有相當程度之熟識，此情亦足認定。
(二)又被告既與「小珍」熟識，且均知悉該告訴人轉讓前揭聯合卡，僅在於聯合卡所
    表彰得使用亞歷山大相關設施之權利，告訴人絕無准許「小珍」得以使用該聯合
    卡刷卡消費之可能。則在被告與「小珍」熟識，又曾代「小珍」或與「小珍」共
    同繳交信用卡款項之情形下，二人對於偽造告訴人之署名，及欲詐騙特約商店使
    該等特約商店誤認「小珍」為告訴人，並進而交付財物等犯行，當有犯意聯絡與
    行為分擔。從而，本件事證明確，被告所辯並不足採，其犯行已堪認定。
四、檢察官上訴意旨認：「小珍」是否確有其人顯有疑問，應係被告為推卸罪責所杜
    撰，且依現今信用卡消費實務，不一定每次消費均會核對信用卡上持卡人照片，
    因認原判決認定盜刷消費均由「小珍」所為，顯有事實認定之錯誤，而指責原判
    決不當。惟查：本件告訴人為女性、被告為男性，外貌相距甚大，且依亞歷山大
    健身中心設施，男女係分開使用，男性並無可能持卡進入消費（見本院卷第五四
    頁），而依現今信用卡交易實務，縱或有刷卡特約商店未予查核信用卡上照片是
    否與持卡消費者相符之情形，惟本件如附表所示，盜刷次數幾達二十五次之多，
    要謂每次刷卡消費特約商店均無核對照片是否相符，亦與常情不合，而本件係因
    告訴人甲○○欲退出亞歷山大會籍，而將該聯合卡交由乙○○代為辦理退費手續
    ，乙○○後因礙於亞歷山大對於退會者將予以沒收業已繳納之會費之規定，及業
    續不受影響，乃代覓得不詳真實姓名年籍綽號為「小珍」之成年女子，以新台幣
    （下同）四萬八千元代價承受該張聯合卡，甲○○並即將該聯合卡交予乙○○轉
    交「小珍」等情，此亦均為被告與告訴人所不爭執（見原審卷第二六頁、第一０
    二至一０三頁），是故被告雖無法提出「小珍」之年籍資料，惟其所辯稱當時係
    將告訴人交付予其之該聯合卡轉交予不詳真實姓名年籍綽號為「小珍」之成年女
    子等語，應堪認定。檢察官上訴以此為指摘，尚有未洽，合此敘明。
五、按信用卡為交易工具之交易行為，信用卡「簽帳單」，具有持卡人與特約商店之
    「交易契約書」之性質，並具有持卡人經由發卡銀行撥款之「撥款請求書或指示
    文件」之性質，換言之，不論特約商店所使用之簽帳單係一式三聯或一式二聯，
    持卡人在特約商店已填妥交易標的及金額等應記載事項上之簽帳單上簽名，即係
    表示持卡人承認有此交易行為之意思，用以證明所消費之金額，並同意依照信用
    卡使用規定，一經使用或訂購物品，均應按所示之全部金額，付款予發卡銀行之
    文書，該簽帳單之每一聯，自均屬有關權利義務證明之私文書，不因其用途不同
    而有異，最高法院著有八十九年度台上字第五八二○號、九十一年台上字四五三
    一號判決可資參照。次按手動刷卡機式簽帳單（多為橫式），係以人工壓印之方
    式，將信用卡正面卡號之凸字，壓印於空白之三聯式簽帳單，再填上授權碼及交
    易金額、日期等資料，交由持卡人簽名以完成交易，此種簽帳單有一式三聯；又
    電子刷卡機所使用之簽帳單，持卡人於消費後亦需於簽帳單上簽名，一聯由特約
    商店留存備查，一聯則交由持卡人留存備查；且與被告有共犯關係之「小珍」持
    信用卡至特約商店佯以其為真正持卡人，而偽簽如附表所示之署名，偽造簽帳單
    而向特約商店簽帳購物，使商家誤認係真正持卡人即告訴人持卡消費，而將商品
    財物交付「小珍」，足見「小珍」自始即意圖以冒名簽帳方式向商店詐取財物。
    雖一般信用卡購物均由發卡銀行先行代為墊付價款，再由發卡銀行向消費者請款
    ，各特約商店均能自發卡銀行取得款項，然各發卡銀行與各特約商店所定契約，
    均限於真正持卡人持卡消費，始代墊款項，是以，在消費者持卡簽帳時，各商店
    均先行核對信用卡真假及是否本人簽名，而於信用卡真正卻遭人冒名簽帳消費時
    ，商店雖能受償，乃係商店與發卡銀行間之危險負擔約定，並非商店無須注意信
    用卡真假及是否冒名使用，本件商店係因誤認「小珍」即為真正持卡人持真正之
    信用卡消費，始交付被告財物，是被告此部分所為，足生損害於各該特約商店、
    玉山銀行及真正持卡人（最高法院九十一年台上字五五號判決參照），除係犯刑
    法偽造文書罪外，自亦構成詐欺罪。本件被告夥同「小珍」先於亞歷山大聯合卡
    背面簽名欄上偽簽「甲○○」姓名，再連續出示上開聯合卡，於商店購物簽帳單
    上偽簽署名後提出交付予商店之服務人員以行使，使該服務人員誤認其為合法持
    卡人甲○○而陷於錯誤，進而交付所購物品，均足以生損害於特約商店、玉山商
    業銀行及財團法人聯合信用卡處理中心對於信用卡簽帳消費管理之正確性暨甲○
    ○本人。核被告所為，係犯刑法第二百十七條第一項偽造署押罪、第二百十六條
    之行使第二百十條之偽造私文書罪，及第三百三十九條第一項之詐欺取財罪。其
    於簽帳單上偽造署名之低度行為，係偽造簽帳單私文書之部分行為，偽造私文書
    後復持以行使，偽造之低度行為應為行使之高度行為所吸收，均不另論罪。被告
    所犯刑法第二百十七條第一項偽造署押罪、第二百十六條之行使第二百十條之偽
    造私文書罪，及第三百三十九條第一項之詐欺取財罪間，有方法結果之牽連關係
    ，應依刑法第五十五條之規定，從一重論以行使偽造私文書罪。被告與「小珍」
    間，有犯意聯絡及行為分擔，為共同正犯。被告與「小珍」間先後多次犯行，時
    間緊接，方法相同，觸犯構成要件相同之罪，顯係基於概括犯意為之，為連續犯
    ，依刑法第五十六條之規定，以一罪論，並加重其刑。
六、原審論處被告乙○○罪刑，原非無見。惟查：本件被告與「小珍」先予開卡，並
    偽簽甲○○姓名於上開聯合卡上之犯行，已經檢察官敘入公訴事實中，原審卻漏
    未予審酌，顯有已受請求未予判決之違誤。被告上訴否認犯罪，指責原判決不當
    雖無理由，及檢察官上訴認：「小珍」是否確有其人顯有疑問，應係被告為推卸
    罪責所杜撰，因認原判決認定盜刷消費均由「小珍」所為，顯有事實認定之錯誤
    ，而指責原判決不當，並不可採，業如前述。惟原判決既有上開可議，即屬無可
    維持，應由本院將原判決撤銷改判。爰審酌被告之犯罪行為對社會之危害、犯罪
    之動機、目的、所受之刺激、手段、品行、智識程度、所生危害及犯罪後之態度
    等一切情狀，量處如主文所示之刑，以示懲儆。再被告行為後，刑法第四十一條
    規定已於九十年一月四日修正，經總統於九十年一月十日公布，並自同年一月十
    二日起生效，依現行刑法第四十一條第一項前段：「犯最重本刑為五年以下有期
    徒刑以下之刑之罪，而受六個月下有期徒期或拘役之宣告，因身體、教育、職業
    、家庭之關係或其他正當事由，執行顯有困難者，得以一元以上三元以下折算一
    日，易科罰金」之規定，較之修正前刑法第四十一條以「犯最重本刑為三年以下
    有期徒刑以下之罪，而受六個月以下有期徒刑或拘役之宣告」，始得易科罰金之
    規定，以修正後刑法第四十一條第一項前段之規定較有利於行為人。本件被告行
    為時雖在刑法第四十一條修正生效之前，惟依刑法第二條第一項前段規定，仍應
    適用裁判時即修正後之刑法第四十一條第一項前段規定，諭知易科罰金之折算標
    準。又如附表之簽帳單、簽帳單上之署名，及聯合卡背面簽名欄上署押，其中，
    商店存根聯（三聯式簽帳單時另有銀行存根聯）上偽造之署名及聯合卡背面簽名
    欄上署押，均應依刑法第二百十九條之規定予以沒收，至於客戶收執聯全聯均為
    共犯「小珍」所有，且屬犯罪所得之物，並無證據證明業已滅失，爰依刑法第三
    十八條第一項第三款、第三項之規定，予以宣告沒收。
七、公訴意旨雖另以被告對於告訴人前揭聯合卡，因不甘損失，竟意圖為自己不法之
    所有，將該信用卡侵占入己，而認被告另犯刑法第三百三十五條第一項侵占罪等
    語。惟按犯罪事實應依證據認定之，無證據不得認定犯罪事實；不能證明被告犯
    罪者，應諭知無罪判決，刑事訴訟法第一百五十四條第二項、第三百零一條第一
    項分別定有明文。次按事實之認定，應憑證據，如未能發現確實之證據，或證據
    不足以證明，自不能以推測或擬制之方法，以為裁判基礎。查刑法上侵占罪之成
    立，必以行為人有為自己或第三人不法所有之意圖為其構成要件。本件告訴人原
    所持有之前揭聯合卡，係因告訴人不欲再使用，而要求被告代其轉讓予他人，被
    告後來亦將之轉讓予「小珍」，並給付聯合卡中表彰亞歷山大設施使用費（即會
    員卡部份）四萬八千元予告訴人後，由告訴人主動將該聯合卡交付予被告等情，
    已論述如前。從而，該聯合卡本身既因告訴人已取回所表彰亞歷山大設施使用費
    （即會員卡部份）四萬八千元後，再由告訴人主動將該聯合卡交付予被告持有，
    則其持有該聯合卡本身，當無為自己或第三人不法所有之意圖，故此部分被告即
    不成立犯罪。又此部分被告若成立犯罪，與前揭論罪科刑之部分，有方法結果之
    裁判上一罪關係，爰不另為無罪之諭知，併此敘明。
據上論斷，應依刑事訴訟法第三百六十九條第一項前段、第三百六十四條、第二百九
十九條第一項前段，刑法第二條第一項前段、第二十八條、第五十六條、第二百十六
條、第二百十條、第二百十七條第一項、第三百三十九條第一項、第五十五條、修正
後第四十一條第一項前段、第三十八條第一項第二款、第二百十九條、罰金罰鍰提高
標準條例第一條前段、第二條，判決如主文。
本案經檢察官郭啟東到庭執行職務。
中     華     民     國     九十三     年      五     月     二十七     日
                              臺灣高等法院刑事第九庭
                                    審判長法　官  李  文  成
                                          法　官  周  盈  文
                                          法　官  官  有  明
右正本證明與原本無異。
如不服本判決應於收受送達後十日內向本院提出上訴書狀，其未敘述上訴之理由者並
得於提起上訴後十日內向本院補提理由書（均須按他造當事人之人數附繕本）。
                                          書記官  林  蓓  瑜
中　　　華　　　民　　　國　　九十三　　年　　　五　　　月　　二十八　　日
附錄：本案論罪科刑法條全文
刑法第二百一十條
(偽造變造私文書罪)
偽造、變造私文書，足以生損害於公眾或他人者，處五年以下有期徒刑。
刑法第二百一十六條 (行使偽造變造或登載不實之文書罪)
行使第二百十條至第二百十五條之文書者，依偽造、變造文書或登載不實事項或使登
載不實事項之規定處斷。
國刑法第三百三十九條
(普通詐欺罪)
意圖為自己或第三人不法之所有，以詐術使人將本人或第三人之物交付者，處五年以
下有期徒刑、拘役或科或併科一千元以下罰金。
以前項方法得財產上不法之利益或使第三人得之者，亦同。
前二項之未遂犯罰之。
 附  表
┌──┬────┬──────┬──────┬─────┬───────┐
│編號│時間    │盜刷地點    │刷卡金額    │應沒收之物│備          註│
│    │        │            │（新台幣）  │          │              │
├──┼────┼──────┼──────┼─────┼───────┤
│一  │八十九年│臺北縣新莊市│三○○○○元│一、簽帳單│一、簽帳單特約│
│    │六月十日│民安路一八八│            │特約商店存│商店存根聯部分│
│    │        │巷五號Ｂ２（│            │根聯上偽造│現仍存在（見臺│
│    │        │亞歷山大股份│            │之「甲○○│灣臺北地方法院│
│    │        │有限公司）  │            │」署名一枚│檢察署九十年度│
│    │        │            │            │。        │他字第四四六六│
│    │        │            │            │          │號卷第三十三頁│
│    │        │            │            │二、「小珍│）            │
│    │        │            │            │」所持有收│二、「小珍」持│
│    │        │            │            │執聯全張。│有之存根聯，並│
│    │        │            │            │          │無證據證明業已│
│    │        │            │            │          │滅失。        │
├──┼────┼──────┼──────┼─────┼───────┤
│二  │八十九年│臺北縣新莊市│一八五○○元│一、簽帳單│一、此為三聯式│
│    │六月二十│民安路一八八│            │特約商店存│簽帳單，其中銀│
│    │七日    │巷五號二樓之│            │根聯及銀行│行存根聯已經附│
│    │        │四十（翔瑜電│            │存根聯上偽│卷（見臺灣臺北│
│    │        │話器材行）  │            │造之「ＬＩ│地方法院檢察署│
│    │        │            │            │Ｎ」署名各│九十一年度偵字│
│    │        │            │            │一枚。    │第一一六○號卷│
│    │        │            │            │          │第十七頁），特│
│    │        │            │            │二、「小珍│約商店留存聯並│
│    │        │            │            │」所持有收│無證據證明已經│
│    │        │            │            │執聯全張。│滅失。        │
│    │        │            │            │          │二、「小珍」持│
│    │        │            │            │          │有之存根聯，並│
│    │        │            │            │          │無證據證明業已│
│    │        │            │            │          │滅失。        │
├──┼────┼──────┼──────┼─────┼───────┤
│    │八十九年│臺北市中山區│八六六元    │一、除簽帳│消費紀錄見聯合│
│三  │六月二十│南京東路二段│            │收執聯外各│信用卡處理中心│
│    │八日    │一三七號六樓│            │聯上偽造之│九十年十二月二│
│    │        │之一（家福股│            │「ＬＩＮ」│十四日聯卡會│
│    │        │份有限公司）│            │署名。    │字第七一一號函│
│    │        │            │            │          │文。（見臺灣臺│
│    │        │            │            │二、「小珍│北地方法院九十│
│    │        │            │            │」所持有收│年度他字第四四│
│    │        │            │            │執聯全張。│六六號卷第三十│
│    │        │            │            │          │八頁）        │
│    │        │            │            │          │              │
│    │        │            │            │          │              │
├──┼────┼──────┼──────┼─────┼───────┤
│四  │八十九年│臺北縣新莊市│一六○○○元│一、簽帳單│一、此為三聯式│
│    │六月二十│民安路一八八│            │特約商店存│簽帳單，其中銀│
│    │八日    │巷五號Ｂ２（│            │根聯及銀行│行存根聯已經附│
│    │        │亞歷山大股份│            │存根聯上偽│卷（見臺灣臺北│
│    │        │有限公司）  │            │造之「ＬＩ│地方法院檢察署│
│    │        │            │            │Ｎ」署名各│九十年度他字第│
│    │        │            │            │一枚。    │四四六六號卷第│
│    │        │            │            │          │三十三頁），特│
│    │        │            │            │二、「小珍│約商店留存聯並│
│    │        │            │            │」所持有收│無證據證明已經│
│    │        │            │            │執聯全張。│滅失。        │
│    │        │            │            │          │二、「小珍」持│
│    │        │            │            │          │有之存根聯，並│
│    │        │            │            │          │無證據證明業已│
│    │        │            │            │          │滅失。        │
├──┼────┼──────┼──────┼─────┼───────┤
│五  │八十九年│臺北縣新莊市│四二○○元  │一、簽帳單│一、簽帳單特約│
│    │六月二十│民安路一八八│            │特約商店存│商店存根聯部分│
│    │九日    │巷五號Ｂ２（│            │根聯上偽造│現仍存在（見臺│
│    │        │亞歷山大股份│            │之「ＬＩＮ│灣臺北地方法院│
│    │        │有限公司）  │            │」署名一枚│檢察署九十年度│
│    │        │            │            │。        │他字第四四六六│
│    │        │            │            │          │號卷第三十四頁│
│    │        │            │            │二、「小珍│）            │
│    │        │            │            │」所持有收│二、「小珍」持│
│    │        │            │            │執聯全張。│有之存根聯，並│
│    │        │            │            │          │無證據證明業已│
│    │        │            │            │          │滅失。        │
├──┼────┼──────┼──────┼─────┼───────┤
│六  │八十九年│臺北縣新莊市│四○○○○元│一、簽帳單│一、簽帳單特約│
│    │七月五日│民安路一八八│            │特約商店存│商店存根聯部分│
│    │        │巷五號Ｂ２（│            │根聯上偽造│現仍存在（見臺│
│    │        │亞歷山大股份│            │之「ＬＩＮ│灣臺北地方法院│
│    │        │有限公司）  │            │」署名一枚│檢察署九十年度│
│    │        │            │            │。        │他字第四四六六│
│    │        │            │            │          │號卷第三十五頁│
│    │        │            │            │二、「小珍│）            │
│    │        │            │            │」所持有收│              │
│    │        │            │            │執聯全張。│二、「小珍」持│
│    │        │            │            │          │有之存根聯，並│
│    │        │            │            │          │無證據證明業已│
│    │        │            │            │          │滅失。        │
├──┼────┼──────┼──────┼─────┼───────┤
│七  │八十九年│臺北市中山區│一五三八元  │一、除簽帳│消費紀錄見聯合│
│    │七月八日│南京東路二段│            │單收執聯外│信用卡處理中心│
│    │        │一三七號六樓│            │各聯上偽造│九十年十二月二│
│    │        │之一（家福股│            │之「ＬＩＮ│十四日聯卡會│
│    │        │份有限公司）│            │」署名。  │字第七一一號函│
│    │        │            │            │          │文。（見臺灣臺│
│    │        │            │            │二、「小珍│北地方法院九十│
│    │        │            │            │」所持有收│年度他字第四四│
│    │        │            │            │執聯全張。│六六號卷第三十│
│    │        │            │            │          │八頁）        │
├──┼────┼──────┼──────┼─────┼───────┤
│八  │八十九年│臺北市中山區│一六八二元  │一、除簽帳│消費紀錄見聯合│
│    │七月十四│南京東路二段│            │單收執聯外│信用卡處理中心│
│    │日      │一三七號六樓│            │各聯上偽造│九十年十二月二│
│    │        │之一（家福股│            │之「ＬＩＮ│十四日聯卡會│
│    │        │份有限公司）│            │」署名。  │字第七一一號函│
│    │        │            │            │          │文。（見臺灣臺│
│    │        │            │            │二、「小珍│北地方法院九十│
│    │        │            │            │」所持有收│年度他字第四四│
│    │        │            │            │執聯全張。│六六號卷第三十│
│    │        │            │            │          │八頁）        │
├──┼────┼──────┼──────┼─────┼───────┤
│九  │八十九年│臺北市中山區│一二六一元  │一、除簽帳│消費紀錄見聯合│
│    │七月二十│南京東路二段│            │單收執聯外│信用卡處理中心│
│    │二日    │一三七號之一│            │各聯上偽造│九十年十二月二│
│    │        │（家福股份有│            │之「ＬＩＮ│十四日聯卡會│
│    │        │限公司）    │            │」署名。  │字第七一一號函│
│    │        │            │            │          │文。（見臺灣臺│
│    │        │            │            │二、「小珍│北地方法院九十│
│    │        │            │            │」所持有收│年度他字第四四│
│    │        │            │            │執聯全張。│六六號卷第三十│
│    │        │            │            │          │八頁）        │
├──┼────┼──────┼──────┼─────┼───────┤
│十  │八十九年│臺北縣新莊市│一一六○元  │一、簽帳單│一、簽帳單特約│
│    │七月二十│五權三路二號│            │特約商店存│商店存根聯部分│
│    │九日    │（大全加油站│            │根聯上偽造│現仍存在（見臺│
│    │        │有限公司）  │            │之「ＬＩＮ│灣臺北地方法院│
│    │        │            │            │」署名一枚│檢察署九十一年│
│    │        │            │            │。        │度偵字第一一六│
│    │        │            │            │          │○號卷第四十九│
│    │        │            │            │二、「小珍│頁）          │
│    │        │            │            │」所持有收│              │
│    │        │            │            │執聯全張。│二、「小珍」持│
│    │        │            │            │          │有之存根聯，並│
│    │        │            │            │          │無證據證明業已│
│    │        │            │            │          │滅失。        │
├──┼────┼──────┼──────┼─────┼───────┤
│十  │八十九年│臺北市中山區│一五一四元  │一、除簽帳│消費紀錄見聯合│
│一  │七月三十│南京東路二段│            │單收執聯外│信用卡處理中心│
│    │一日    │一三七號六樓│            │各聯上偽造│九十年十二月二│
│    │        │之一（家福股│            │之「ＬＩＮ│十四日聯卡會│
│    │        │份有限公司）│            │」署名。  │字第七一一號函│
│    │        │            │            │          │文。（見臺灣臺│
│    │        │            │            │二、「小珍│北地方法院九十│
│    │        │            │            │」所持有收│年度他字第四四│
│    │        │            │            │執聯全張。│六六號卷第三十│
│    │        │            │            │          │八頁）        │
├──┼────┼──────┼──────┼─────┼───────┤
│十  │八十九年│不詳地點（Ｈ│一九四八元  │「小珍」所│一、「小珍」持│
│二  │七月三十│ＡＮＧ　ＴＥ│            │持有收執聯│有之存根聯，並│
│    │一日    │Ｎ）        │            │全張。    │無證據證明業已│
│    │        │            │            │          │滅失。        │
│    │        │            │            │          │二、商店存根聯│
│    │        │            │            │          │已經銷毀，無庸│
│    │        │            │            │          │另為沒收之諭知│
│    │        │            │            │          │。（見臺灣臺北│
│    │        │            │            │          │地方法院檢察署│
│    │        │            │            │          │九十一年度偵字│
│    │        │            │            │          │第一一六○號卷│
│    │        │            │            │          │第十八頁至第二│
│    │        │            │            │          │十頁中國信託商│
│    │        │            │            │          │業銀行刑事陳報│
│    │        │            │            │          │狀）          │
├──┼────┼──────┼──────┼─────┼───────┤
│十  │八十九年│臺北市中山區│一九九三元  │一、除簽帳│消費紀錄見聯合│
│三  │八月五日│南京東路二段│            │單收執聯外│信用卡處理中心│
│    │        │一三七號六樓│            │各聯上偽造│九十年十二月二│
│    │        │之一（家福股│            │之「ＬＩＮ│十四日聯卡會│
│    │        │份有限公司）│            │」署名。  │字第七一一號函│
│    │        │            │            │          │文。（見臺灣臺│
│    │        │            │            │二、「小珍│北地方法院九十│
│    │        │            │            │」所持有收│年度他字第四四│
│    │        │            │            │執聯全張。│六六號卷第三十│
│    │        │            │            │          │八頁）        │
├──┼────┼──────┼──────┼─────┼───────┤
│十  │八十九年│不詳地點（加│一二三○元  │「小珍」所│一、「小珍」持│
│四  │八月八日│伽企業有限公│            │持有收執聯│有之存根聯，並│
│    │        │司）        │            │全張。    │無證據證明業已│
│    │        │            │            │          │滅失。        │
│    │        │            │            │          │二、商店存根聯│
│    │        │            │            │          │已經銷毀，無庸│
│    │        │            │            │          │另為沒收之諭知│
│    │        │            │            │          │。（見臺灣臺北│
│    │        │            │            │          │地方法院檢察署│
│    │        │            │            │          │九十一年度偵字│
│    │        │            │            │          │第一一六○號卷│
│    │        │            │            │          │第十八頁至第二│
│    │        │            │            │          │十頁中國信託商│
│    │        │            │            │          │業銀行刑事陳報│
│    │        │            │            │          │狀）          │
├──┼────┼──────┼──────┼─────┼───────┤
│十  │八十九年│臺北市中山區│九四六元    │一、除簽帳│消費紀錄見聯合│
│五  │八月十三│南京東路二段│            │單收執聯外│信用卡處理中心│
│    │日      │一三七號六樓│            │各聯上偽造│九十年十二月二│
│    │        │之一（家福股│            │之「ＬＩＮ│十四日聯卡會│
│    │        │份有限公司）│            │」署名。  │字第七一一號函│
│    │        │            │            │          │文。（見臺灣臺│
│    │        │            │            │二、「小珍│北地方法院九十│
│    │        │            │            │」所持有收│年度他字第四四│
│    │        │            │            │執聯全張。│六六號卷第三十│
│    │        │            │            │          │八頁）        │
├──┼────┼──────┼──────┼─────┼───────┤
│十  │八十九年│臺北縣新莊市│一六○○元  │一、簽帳單│一、簽帳單特約│
│六  │八月十九│民安路一八八│            │特約商店存│商店存根聯部分│
│    │日      │巷五號Ｂ２（│            │根聯上偽造│現仍存在（見臺│
│    │        │亞歷山大股份│            │之「ＬＩＮ│灣臺北地方法院│
│    │        │有限公司）  │            │」署名一枚│檢察署九十年度│
│    │        │            │            │。        │他字第四四六六│
│    │        │            │            │          │號卷第三十七頁│
│    │        │            │            │二、「小珍│）            │
│    │        │            │            │」所持有收│二、「小珍」持│
│    │        │            │            │執聯全張。│有之存根聯，並│
│    │        │            │            │          │無證據證明業已│
│    │        │            │            │          │滅失。        │
├──┼────┼──────┼──────┼─────┼───────┤
│十  │八十九年│臺北縣新莊市│一六○○元  │一、簽帳單│一、簽帳單特約│
│七  │八月二十│民安路一八八│            │特約商店存│商店存根聯部分│
│    │日      │巷五號Ｂ２（│            │根聯上偽造│現仍存在（見臺│
│    │        │亞歷山大股份│            │之「ＬＩＮ│灣臺北地方法院│
│    │        │有限公司）  │            │」署名一枚│檢察署九十年度│
│    │        │            │            │。        │他字第四四六六│
│    │        │            │            │          │號卷第三十七頁│
│    │        │            │            │二、「小珍│）            │
│    │        │            │            │」所持有收│二、「小珍」持│
│    │        │            │            │執聯全張。│有之存根聯，並│
│    │        │            │            │          │無證據證明業已│
│    │        │            │            │          │滅失。        │
├──┼────┼──────┼──────┼─────┼───────┤
│十  │八十九年│不詳地點（Ｈ│五九八元    │「小珍」所│一、「小珍」持│
│八  │八月二十│ＡＮＧ　ＴＥ│            │持有收執聯│有之存根聯，並│
│    │六日    │Ｎ）        │            │全張。    │無證據證明業已│
│    │        │            │            │          │滅失。        │
│    │        │            │            │          │二、商店存根聯│
│    │        │            │            │          │已經銷毀，無庸│
│    │        │            │            │          │另為沒收之諭知│
│    │        │            │            │          │。（見臺灣臺北│
│    │        │            │            │          │地方法院檢察署│
│    │        │            │            │          │九十一年度偵字│
│    │        │            │            │          │第一一六○號卷│
│    │        │            │            │          │第十八頁至第二│
│    │        │            │            │          │十頁中國信託商│
│    │        │            │            │          │業銀行刑事陳報│
│    │        │            │            │          │狀）          │
├──┼────┼──────┼──────┼─────┼───────┤
│十  │八十九年│臺北市中山區│九七九元    │一、除簽帳│消費紀錄見聯合│
│九  │八月二十│南京東路二段│            │單收執聯外│信用卡處理中心│
│    │六日    │一三七號六樓│            │各聯上偽造│九十年十二月二│
│    │        │之一（家福股│            │之「ＬＩＮ│十四日聯卡會│
│    │        │份有限公司）│            │」署名。  │字第七一一號函│
│    │        │            │            │          │文。（見臺灣臺│
│    │        │            │            │二、「小珍│北地方法院九十│
│    │        │            │            │」所持有收│年度他字第四四│
│    │        │            │            │執聯全張。│六六號卷第三十│
│    │        │            │            │          │八頁）        │
├──┼────┼──────┼──────┼─────┼───────┤
│二  │八十九年│臺北縣新莊市│二一○○○元│一、簽帳單│一、此為三聯式│
│十  │八月三十│民安路一八八│            │特約商店存│簽帳單，其中銀│
│    │一      │巷五號Ｂ２（│            │根聯及銀行│行存根聯已經附│
│    │        │亞歷山大股份│            │存根聯上偽│卷（見臺灣臺北│
│    │        │有限公司）  │            │造之「ＬＩ│地方法院檢察署│
│    │        │            │            │Ｎ」署名各│九十年度他字第│
│    │        │            │            │一枚。    │四四六六號卷第│
│    │        │            │            │          │三十六頁），特│
│    │        │            │            │二、「小珍│約商店留存聯並│
│    │        │            │            │」所持有收│無證據證明已經│
│    │        │            │            │執聯全張。│滅失。        │
│    │        │            │            │          │              │
│    │        │            │            │          │二、「小珍」持│
│    │        │            │            │          │有之存根聯，並│
│    │        │            │            │          │無證據證明業已│
│    │        │            │            │          │滅失。        │
├──┼────┼──────┼──────┼─────┼───────┤
│二  │八十九年│臺北縣新莊市│二○○○元  │一、簽帳單│一、簽帳單特約│
│十  │八月三十│民安路一八八│            │特約商店存│商店存根聯部分│
│一  │一日    │巷五號Ｂ２（│            │根聯上偽造│現仍存在（見臺│
│    │        │亞歷山大股份│            │之「ＬＩＮ│灣臺北地方法院│
│    │        │有限公司）  │            │」署名一枚│檢察署九十年度│
│    │        │            │            │。        │他字第四四六六│
│    │        │            │            │          │號卷第三十七頁│
│    │        │            │            │二、「小珍│）            │
│    │        │            │            │」所持有收│二、「小珍」持│
│    │        │            │            │執聯全張。│有之存根聯，並│
│    │        │            │            │          │無證據證明業已│
│    │        │            │            │          │滅失。        │
├──┼────┼──────┼──────┼─────┼───────┤
│二  │八十九年│臺北市中山區│八七一元    │一、除簽帳│消費紀錄見聯合│
│十  │九月一日│南京東路二段│            │單收執聯外│信用卡處理中心│
│二  │        │一三七號六樓│            │各聯上偽造│九十年十二月二│
│    │        │之一（家福股│            │之「ＬＩＮ│十四日聯卡會│
│    │        │份有限公司）│            │」署名。  │字第七一一號函│
│    │        │            │            │          │文。（見臺灣臺│
│    │        │            │            │二、「小珍│北地方法院九十│
│    │        │            │            │」所持有收│年度他字第四四│
│    │        │            │            │執聯全張。│六六號卷第三十│
│    │        │            │            │          │八頁）        │
├──┼────┼──────┼──────┼─────┼───────┤
│二  │八十九年│臺北縣新莊市│二○五○元  │「小珍」所│一、「小珍」持│
│十  │九月三日│中正路七二六│            │持有收執聯│有之存根聯，並│
│三  │        │之二十號（名│            │全張。    │無證據證明業已│
│    │        │勁有限公司）│            │          │滅失。        │
│    │        │            │            │          │二、商店存根聯│
│    │        │            │            │          │已經銷毀，無庸│
│    │        │            │            │          │另為沒收之諭知│
│    │        │            │            │          │。（見臺灣臺北│
│    │        │            │            │          │地方法院檢察署│
│    │        │            │            │          │九十年度他字第│
│    │        │            │            │          │四四六六號卷第│
│    │        │            │            │          │三十八頁聯合信│
│    │        │            │            │          │用卡處理中心九│
│    │        │            │            │          │十年十二月二十│
│    │        │            │            │          │四日聯卡會字│
│    │        │            │            │          │第七一一號函文│
│    │        │            │            │          │。            │
│    │        │            │            │          │              │
├──┼────┼──────┼──────┼─────┼───────┤
│二  │八十九年│臺北縣泰山鄉│一三○○元  │一、簽帳單│一、簽帳單特約│
│十  │九月八日│中山路二段六│            │特約商店存│商店存根聯部分│
│四  │        │一號（中油泰│            │根聯上偽造│現仍存在（見臺│
│    │        │新加油站）  │            │之「ＬＩＮ│灣臺北地方法院│
│    │        │            │            │」署名一枚│檢察署九十一年│
│    │        │            │            │。        │度偵字第一一六│
│    │        │            │            │          │○號卷第四十九│
│    │        │            │            │二、「小珍│頁）          │
│    │        │            │            │」所持有收│              │
│    │        │            │            │執聯全張。│二、「小珍」持│
│    │        │            │            │          │有之存根聯，並│
│    │        │            │            │          │無證據證明業已│
│    │        │            │            │          │滅失。        │
├──┼────┼──────┼──────┼─────┼───────┤
│二  │八十九年│臺北縣新莊市│一三二○元  │一、簽帳單│一、簽帳單特約│
│十  │十月三日│思源路二七○│            │特約商店存│商店存根聯部分│
│五  │        │號          │            │根聯上偽造│現仍存在（見臺│
│    │        │            │            │之「ＬＩＮ│灣臺北地方法院│
│    │        │            │            │」署名一枚│檢察署九十一年│
│    │        │            │            │。        │度偵字第一一六│
│    │        │            │            │          │○號卷第四十九│
│    │        │            │            │二、「小珍│頁）          │
│    │        │            │            │」所持有收│              │
│    │        │            │            │執聯全張。│二、「小珍」持│
│    │        │            │            │          │有之存根聯，並│
│    │        │            │            │          │無證據證明業已│
│    │        │            │            │          │滅失。        │
├──┼────┼──────┼──────┼─────┼───────┤
│二  │八十九年│不詳        │無          │亞歷山大休│              │
│十  │三月底  │            │            │閒俱樂部聯│              │
│六  │        │            │            │合卡（卡號│              │
│    │        │            │            │：５４２７│              │
│    │        │            │            │００８８３│              │
│    │        │            │            │５２５８４│              │
│    │        │            │            │０８）「李│              │
│    │        │            │            │宜昀」署押│              │
│    │        │            │            │一枚。    │              │
└──┴────┴──────┴──────┴─────┴───────┘
